【裁判字號】    98,審易,635
【裁判日期】    990111
【裁判案由】    竊盜
【裁判全文】
臺灣新竹地方法院刑事判決             98年度審易字第635號
公  訴  人  臺灣新竹地方法院檢察署檢察官
被      告  乙○○
上列被告因竊盜案件，經檢察官提起公訴（98年度偵字第7171號
），經被告於本院準備程序中，就被訴事實為有罪之陳述，經告
知被告簡式審判程序之旨，並聽取檢察官、被告之意見後，經本
院進行簡式審判程序，本院判決如下：
    主    文
乙○○犯攜帶兇器毀越安全設備竊盜罪，累犯，處有期徒刑拾月
。
    犯罪事實
一、乙○○前於民國95年間，因竊盜案件，經本院於96年3月9日
    以96年度竹簡字第300號判決判處有期徒刑6月確定；又於95
    年間，因竊盜案件，經臺灣苗栗地方法院於96年4月9日以96
    年度易字第97號判決判處有期徒刑7 月確定；另於96年間，
    因竊盜案件，經本院於96年6月27日以96年度易字第351號判
    決判處分別有期徒刑1年、7 月，併定應執行刑為有期徒刑1
    年5月確定；上開4罪，嗣經本院於96年9 月21日以96年度聲
    減字第2085號裁定各減其刑期2分之1，併定應執行刑有期徒
    刑1年3月確定，甫於97年12月28日執行完畢。
二、詎乙○○仍不知悔改，竟意圖為自己不法之所有，於98年6
    月23日上午某時，攜帶客觀上足以危害人之生命、身體，可
    供兇器使用之破壞剪1 支，至甲○○位於新竹縣峨眉鄉七星
    村18鄰藤坪8之5號之農舍前，將進入農舍前路口二道附加於
    鐵門上之鐵鍊剪斷而進入該處，至農舍門口竊取監視器鏡頭
    及探照燈各2 支得手後，復破壞農舍後門之白鐵門門鎖及窗
    戶後進入該農舍（侵入住宅、毀損部分未據告訴），著手竊
    取農舍內之挖土機，惟將挖土機鎖頭破壞後無法發動而未遂
    ，後在農舍前方空地內破壞甲○○之貨車鎖頭著手竊取，惟
    因電瓶無電無法發動而未遂。嗣經甲○○發現遭竊報警後，
    經警在窗戶採集3 枚指紋，經比對後發現其中一枚與乙○○
    之左拇指指紋相符因而查獲，始知上情（乙○○所竊得之上
    開監視器鏡頭及探照燈各2 支業遭乙○○丟棄，至今仍未尋
    獲）。
三、案經新竹縣政府警察局竹東分局報告臺灣新竹地方法院檢察
    署檢察官偵查起訴。
    理    由
一、程序部分：
    按除被告所犯為死刑、無期徒刑、最輕本刑為3 年以上有期
    徒刑之罪或高等法院管轄第一審案件者外，於前條第1 項程
    序進行中，被告先就被訴事實為有罪之陳述時，審判長得告
    知被告簡式審判程序之旨，並聽取當事人、代理人、辯護人
    及輔佐人之意見後，裁定進行簡式審判程序，刑事訴訟法第
    273條之1第1 項定有明文。本件被告乙○○所犯係死刑、無
    期徒刑、最輕本刑為3 年以上有期徒刑以外之罪，其於準備
    程序中就被訴事實為有罪之陳述，經告知簡式審判程序之旨
    ，並聽取公訴人及被告乙○○之意見後，本院認為適宜進行
    簡式審判程序，合先敘明。
二、認定被告乙○○犯行所憑之各項證據：
（一）被告乙○○於本院準備程序、簡式審判程序時均坦承不諱
      。其稱略以：伊於98年6月23日上午某時，攜帶破壞剪1支
      ，至被害人甲○○位於新竹縣峨眉鄉七星村18鄰藤坪8之5
      號之農舍前，將進入農舍前路口二道附加於鐵門上之鐵鍊
      剪斷後，竊取門口之監視器鏡頭及探照燈各2 支，復將農
      舍後門之白鐵門門鎖及窗戶破壞後進入農舍，欲竊取農舍
      內之挖土機，惟將鎖頭破壞後無法發動而作罷，之後在農
      舍前方空地內破壞甲○○之貨車鎖頭，惟因電瓶無電無法
      發動，所以伊沒有拿走挖土機、貨車、電瓶等物，伊僅竊
      取監視器鏡頭及探照燈各2 支，伊事後將之丟棄等語（見
      本院卷第50、52至56頁）。
（二）被害人甲○○於警詢、偵查中之指訴。其稱略以：他於98
      年6月23日上午7時30分許，經鄰居發現他位於新竹縣峨眉
      鄉七星村18鄰藤坪8之5號之住家外鐵門上之鎖頭被破壞，
      他就趕回來察看，他發現住家外鐵門上鐵鍊之鎖頭、住家
      窗戶、後門、挖土機的鎖頭及線路均被破壞，空地上的貨
      車門鎖也被挖掉，農舍外面空地有探照燈、屋頂上有2 個
      監視鏡頭均遭竊，屋內有被翻動但是沒有失竊現金等語（
      見98年度偵字第7171號偵查卷第13至17、70、71頁）。
（三）新竹縣政府警察局98年7月3 日竹縣警鑑字第09800178687
      號函暨98年6月29日刑紋字第0980088366號鑑驗書各1份（
      見上開偵查卷第22至24頁）：證明現場所採集之其中一枚
      指紋與被告乙○○之左拇指之指紋相符之事實。
（四）竊盜現場照片及蒐證照片計38張（見上開偵查卷第27至45
      頁）：證明現場遭竊之情形。
（五）綜上，本件事證業臻明確，被告乙○○上揭犯行至堪認定
      ，應依法予以論科。
三、論罪科刑：
（一）論罪：按「刑法第321條第1項第2 款所謂安全設備，指依
      社會通常觀念足認有防盜之設備而言」，最高法院25年上
      字第4168號判例意旨可供參考；又按附加於鐵門上之「掛
      鎖」，抑係鑲在鐵門上之鎖，如係前者，其鎖固屬安全設
      備；若係後者，該鎖即構成門之一部，加以毀壞，則應認
      係毀壞門扇，最高法院74年度臺上字第243 號判決、85年
      度臺上字第5433號判決意旨可參。本案被告乙○○所毀越
      者，係被害人甲○○農舍外門口附加於鐵門上之鐵鍊、農
      舍之窗戶，其有防盜之作用，是屬安全設備甚明；又所謂
      兇器，其種類並無限制，凡客觀上足對人之生命、身體、
      安全構成威脅，具有危險性之兇器均屬之，且祇須行竊時
      攜帶此種具有危險性之兇器為已足，並不以攜帶之初有行
      兇之意圖為必要（最高法院79年度臺上字第5253號判例意
      旨參照）。是核被告乙○○攜帶破壞剪1 支破壞被害人甲
      ○○上揭住處農舍外門口附加於鐵門上之鐵鍊、農舍之窗
      戶後進入屋內，竊取被害人甲○○所有之上開財物，係犯
      刑法第321條第1項第2款、第3款之攜帶兇器毀越安全設備
      之加重竊盜罪。
（二）接續犯：按行為人以單一行為接續進行，縱令在犯罪完畢
      以前，其各個舉動，已與該罪之構成要件完全相符，但在
      行為人主觀上對於各個舉動，不過為其犯罪行為之一部分
      者，當然成立一罪；又數行為於同時同地或密切接近之時
      地實施，侵害同一之法益，各行為之獨立性極為薄弱，依
      一般社會健全觀念，在時間差距上，難以強行分開，在刑
      法評價上，以視為數個舉動之接續施行，合為包括之一行
      為予以評價，較為合理，則屬接續犯，而為包括之一罪，
      此分別有最高法院28年上字第3429號判例、86年度台上字
      第3295號判例可資參照。惟查本案被告乙○○係於密接時
      間內，在同一地點，實施竊取監視器鏡頭及探照燈各2 支
      之竊盜既遂行為及竊取挖土機、貨車之竊盜未遂行為，客
      觀上係侵害同一被害人甲○○之財產法益，顯係基於同一
      竊盜犯意下而為，且依一般社會健全觀念，其各行為之獨
      立性極為薄弱，應認其所為屬接續，只論以一攜帶兇器毀
      越安全設備竊盜既遂罪。
（三）累犯：被告乙○○前於95年間，因竊盜案件，經本院於96
      年3月9日以96年度竹簡字第300號判決判處有期徒刑6月確
      定；又於95年間，因竊盜案件，經臺灣苗栗地方法院於96
      年4月9日以96年度易字第97號判決判處有期徒刑7 月確定
      ；另於96年間，因竊盜案件，經本院於96年6 月27日以96
      年度易字第351號判決判處分別有期徒刑1年、7 月，併定
      應執行刑為有期徒刑1年5月確定；上開4 罪，嗣經本院於
      96年9月21日以96年度聲減字第2085號裁定各減其刑期2分
      之1，併定應執行刑有期徒刑1年3 月確定，甫於97年12月
      28日執行完畢等情，有臺灣高等法院被告前案紀錄表1 份
      附卷可稽，其於有期徒刑執行完畢5 年內故意再犯本件有
      期徒刑以上之罪，為累犯，應依刑法第47條第1 項之規定
      加重其刑。
（四）量刑：爰審酌被告乙○○除有上開構成累犯之前案紀錄外
      ，另有竊盜、違反麻醉藥品管理條例、違反毒品危害防制
      條例、贓物、侵占等刑事前科紀錄，有前揭所示之臺灣高
      等法院被告前案紀錄表可稽，足徵其素行不佳，其仍不思
      守法自制，循正當途徑獲取所需，竟為貪圖一己之私，恣
      意竊取他人財物，危害社會治安與他人財產安全，守法意
      識薄弱，且犯後仍一度飾詞狡辯，幸能及時省悟，於本院
      審理時坦承犯行，態度尚可，並同時考量其犯罪動機、手
      段、所生危害等一切情狀，爰量處如主文所示之刑，以示
      懲儆。
據上論斷，應依刑事訴訟法第273條之1 第1項、第299條第1項前
段，刑法第321條第1項第2款、第3款、第47條第1 項，判決如主
文。
本案經檢察官洪期榮到庭執行職務。
中    華    民    國    99    年    1     月    11    日
                  刑事第九庭  法  官    劉兆菊
以上正本證明與原本無異。
如不服本判決應於收受本判決後10日內向本院提出上訴書狀，上
訴書狀應敘述具體理由。上訴書狀未敘述上訴理由者，應於上訴
期間屆滿後20日內補提理由書狀於本院「切勿逕送上級法院」。
中    華    民    國    99    年    1     月    11    日
                              書記官    林兆嘉
附錄本案論罪科刑法條：
中華民國刑法第321條
犯竊盜罪而有左列情形之一者，處6 月以上、5 年以下有期徒刑
：
一、於夜間侵入住宅或有人居住之建築物、船艦或隱匿其內而犯
    之者。
二、毀越門扇、牆垣或其他安全設備而犯之者。
三、攜帶兇器而犯之者。
四、結夥三人以上而犯之者。
五、乘火災、水災或其他災害之際而犯之者。
六、在車站或埠頭而犯之者。
前項之未遂犯罰之。

司法院資訊處製作；財團法人民間司法改革基金會備份。
